André Sales de Oliveira Guerra

Apps Development C# .NET ASP.NET API
(11)952951005 | São Paulo, Brasil | asalesg@gmail.com |
https://www.linkedin.com/in/asalesg/ | https://github.com/asalesg|
https://asalesg.github.io/portfolio/

Sumário

Tive a oportunidade de estagiar na Traive, tanto no time de RH integrando a equipe de People Analytics quanto na área de Suporte e TI, onde fiz manutenção das máquinas da empresa. Desenvolvi diversos projetos completos como AMS na Softtek. Estou confiante de que minhas habilidades interpessoais e de resolução de problemas adquiridas durante minha experiência em psicologia, juntamente com minhas habilidades técnicas em C# e JavaScript serão uma grande vantagem para qualquer empresa na área de tecnologia.

Estou procurando oportunidades que me permitam aplicar essas habilidades em contextos de tecnologia inovadores e desafiadores. Obrigado pela consideração e estou ansioso para a oportunidade de discutir como minhas habilidades podem contribuir para a sua empresa.

Skills

- C#
- .NET
- Web API ASP.NET
- Padrão MVC
- Html, Css, JavaScript
- Git e GitHub

- Resolução de Problemas
- Trabalho em equipe
- Criatividade
- Comunicação
- Capacidade analítica

Educação

FIAP
Análise e desenvolvimento de sistemas

Universidade de São Paulo - USP
Pós-Graduação Lato Sensu - Terapia analítico comportamental

Universidade Presbiteriana Mackenzie
Psicologia

2022-2023

2018-2018

2018-2018

Certificações e cursos

- Todas as certificações podem ser encontradas no meu Linkedin, mas aqui é possível encontrar algumas delas como:
- C# Completo Programação Orientada a Objetos Udemy
- Docker criando e gerenciando containers Alura
- .NET 6 criando uma web API Alura
- Formação Front-end Alura
- DevOps FIAP
- User Experience FIAP
- PostgreSQL Alura

- SQL Oracle Alura
- Introdução ao Angular, Vue, React e Next.js

Idiomas

- Inglês Intermediário / fluente
- Espanhol Básico / intermediário

Experiência Profissional

System Engineer | Softtek 07/2023 - dias atuais

- Suporte e manutenção de Serviços legados não SAP AMS
- Realização de fluxos de automação usando Power Automate
- Manutenção de sistemas na linguagem C#
- Resolução de chamados pelo ServiceNow
- Manutenção dos sistemas Dynamics
- Fluxos de automação e manutenção usando Power Apps
- Suporte e manutenção no SharePoint

Tech Stack e habilidades: Sistemas Microsoft, Back-end C#, Power Automate, ServiceNow, Resolução de problemas e trabalho em equipe

Estágio em TI | Traive 12/2022 - 07/2023

- Ajustes e manutenção de sistemas
- Auxiliar em integrações com API
- Suporte a criação de dashboards
- Jira, Confluence e sistemas de ticket.

Tech Stack e habilidades: API, dashboard, Scrum, Kanban, trabalho em equipe

Tech People & Culture Intern | Traive 06/2022 - 12/2022

- Criação de chatbot usando botpress
- Extrair, transformar e carregar dados ETL
- Gerar relatórios para suporte a tomada de decisões
- Criação e manutenção de API

Tech Stack e habilidades: python, web scraping, pandas, plotly, ETL

Atendimento clínico particular

2014 - atual

- Atendimento em psicoterapia com crianças e adolescentes
- Atendimento em psicoterapia de adultos
- Atendimento de casais
- Trabalhei com Acompanhamento Terapêutico pela Equipe AT

Soft Skills: Resolução de problemas, criatividade, comunicação assertiva, comunicação não violenta, capacidade de analisar situações e propor intervenções.